# 简易计税的企业合同负债是否要区分出增值税

提问人：zfjosef 时间：2021-02-02 19:33:04
请教陈老师，公司为简易计税的混凝土企业，预收的货款中还要把增值税部分重分类到其他流动负债吗？

回答人：chenyiwei
仍然需要。小规模纳税人和一般纳税人简易计税业务下的预收款项也应区分增值税额和将形成收入的金额，分别计入不同项目。

提问人：黑 恶势 力 zz 时间：2021-02-05 14:45:00
谢谢陈版，请问简易计税为什么还要分待转销项税呢

回答人：chenyiwei
虽然不是销项减进项等于应纳税额，但这部分简易计税的应纳税额也是价外税。